臺灣臺中地方法院刑事判決
111年度交易字第1179號
公  訴  人  臺灣臺中地方檢察署檢察官
被      告  李文騫


上列被告因公共危險案件，經檢察官提起公訴（111年度偵字第2
5466號），被告於審理程序就被訴事實為有罪之陳述，經檢察官
聲請改依協商程序而為判決，本院裁定進行協商程序後，判決如
下：
    主      文
李文騫駕駛動力交通工具而吐氣所含酒精濃度達每公升零點二五
毫克以上，累犯，處有期徒刑陸月，併科罰金新臺幣貳萬元，徒
刑如易科罰金，罰金如易服勞役，均以新臺幣壹仟元折算壹日。
    事實及理由
一、本案犯罪事實及證據，除證據部分補充「被告李文騫（下稱
    被告）於本院審理程序時之自白」外，其餘均引用檢察官起
    訴書之記載（如附件）。
二、本件經檢察官與被告於審判外達成協商之合意，且被告認罪
    ，其合意內容為：被告就臺灣臺中地方檢察署（下稱臺中地
    檢署）111年度偵字第25466號起訴書犯罪事實一所為，係犯
    刑法第185條之3第1項第1款之公共危險罪，被告認罪，願受
    如主文所示之刑之宣告。經查，上開協商合意並無刑事訴訟
    法第455條之4第1項所列情形之一，檢察官聲請改依協商程
    序而為判決，本院爰不經言詞辯論，於協商合意範圍內為協
    商判決。
三、應適用之法條：刑事訴訟法第455條之2第1項第1款、第455
    條之4第2項、第455條之8、第454條第2項、第299條第1項前
    段，刑法第185條之3第1項第1款、第47條第1項、第41條第1
    項前段、第42條第3項，刑法施行法第1條之1第1項。
四、協商判決原則上不得上訴。但有刑事訴訟法第455條之4第1
    項第1款「於本訊問程序終結前，被告撤銷協商合意或檢察
    官撤回協商聲請者」；第2款「被告協商之意思非出於自由
    意志者」；第4款「被告所犯之罪非第455條之2第1項所得以
    協商判決者」；第6款「被告有其他較重之裁判上一罪之犯
    罪事實者」；第7款「法院認應諭知免刑或免訴、不受理者
    」等情形之一，或協商判決違反同條第2項「法院應於協商
    合意範圍內為判決；法院為協商判決所科之刑，以宣告緩刑
    或二年以下有期徒刑、拘役或罰金為限」等規定者（以上均
    簡稱但書情形），不在此限。
五、本案如有上述但書情形，且不服本判決時，得自判決送達之
    日起20日內，向本院提出上訴狀（須附繕本），上訴於第二
    審法院。
本案經檢察官李毓珮提起公訴，檢察官王淑月到庭執行職務。
中　　華　　民　　國　　111 　年　　9 　　月　　8 　　日
                  刑事第十五庭  法  官  陳韋仁
以上正本證明與原本無異。
如不服本判決應於收受送達後20日內向本院提出上訴書狀，並應
敘述具體理由；其未敘述上訴理由者，應於上訴期間屆滿後20日
內向本院補提理由書（均須按他造當事人之人數附繕本）「切勿
逕送上級法院」。
　　　　                        書記官  張晏齊
中　　華　　民　　國　　111 　年　　9 　　月　　12　　日
【附錄本案論罪科刑法條全文】
中華民國刑法第185條之3
駕駛動力交通工具而有下列情形之一者，處3年以下有期徒刑，
得併科30萬元以下罰金：
一、吐氣所含酒精濃度達每公升零點二五毫克或血液中酒精濃度
    達百分之零點零五以上。
二、有前款以外之其他情事足認服用酒類或其他相類之物，致不
    能安全駕駛。
三、服用毒品、麻醉藥品或其他相類之物，致不能安全駕駛。
因而致人於死者，處3年以上10年以下有期徒刑，得併科2百萬元
以下罰金；致重傷者，處1年以上7年以下有期徒刑，得併科1百
萬元以下罰金。
曾犯本條或陸海空軍刑法第54條之罪，經有罪判決確定或經緩起
訴處分確定，於十年內再犯第1項之罪因而致人於死者，處無期
徒刑或5年以上有期徒刑，得併科3百萬元以下罰金；致重傷者，
處3年以上10年以下有期徒刑，得併科2百萬元以下罰金。
【附件】
臺灣臺中地方檢察署檢察官起訴書                      同股
                                    111年度偵字第25466號
　　被　　　告　李文騫　男　58歲（民國00年0月00日生）
　　　　　　　　　　　　住○○市○里區○○街000巷0號
　　　　　　　　　　　　國民身分證統一編號：Z000000000號
上列被告因公共危險案件，業經偵查終結，認應提起公訴，茲將
犯罪事實及證據並所犯法條分敘如下：
        犯罪事實
一、李文騫前於民國106年間，因酒後駕車之公共危險案件，經
    臺灣苗栗地方法院以106年度苗交簡字第485號判決判處有期
    徒刑5月確定；復於同年間，因酒後駕車之公共危險案件，
    經臺灣臺中地方法院以106年度中交簡字第2200號判決判處
    有期徒刑5月，併科罰金新臺幣1萬元確定，上開兩案件，經
    臺灣臺中地方法院以106年度聲字第4325號裁定有期徒刑部
    分應執行有期徒刑9月確定，於107年7月10日執行完畢。詎
    其仍不知悔改，於111年3月7日14時許起至同日16時許止，
    在南投縣草屯鎮南開科技大學附近某工地，飲用啤酒後，於
    同日17時許，駕駛車牌號碼000-0000號租賃小貨車上路。嗣
    於同日17時40分許，將前揭車輛停在臺中市○○區○○路○段000
    號前之外側車道，並步行至臺中市○○區○○路0段000○0號「小
    春日本料理店」後方停車場。經警據報前往現場處理，李文
    騫向員警坦承酒後駕車，員警遂對其施以吐氣酒精濃度測試
    ，於同日18時11分許，測得吐氣中酒精濃度值達每公升0.60
    毫克，而查悉上情。
二、案經臺中市政府警察局霧峰分局報告偵辦。
        證據並所犯法條
一、上揭犯罪事實，業據被告李文騫於警詢及偵查中坦承不諱，
    並有員警職務報告、酒精精測定紀錄表、臺中市政府警察局
    發違反道路交通管理事件通知單影本、臺灣苗栗地方法院10
    6年度苗交簡字第485號刑事簡易判決、臺灣臺中地方法院10
    6年度中交簡字第2200號刑事簡易判決、106年度聲字第4325
    號裁定等在卷可參。足徵被告之自白與事實相符，其犯嫌應
    堪認定。
二、核被告所為，係犯刑法第185條之3第1項第1款之公共危險罪
    嫌。被告有犯罪事實欄所載之有期徒刑執行完畢，此有本署
    刑案資料查註紀錄表及前案刑事簡易判決在卷可稽，其於有
    期徒刑執行完畢5年以內故意再犯本件有期徒刑以上之罪，
    該當刑法第47條第1項之累犯。被告所犯前案之犯罪類型、
    罪質、手段與法益侵害結果與本案犯行相同，彰顯其法遵循
    意識不足，佐以本案犯罪情節、被告之個人情狀，依累犯規
    定加重其刑，並無司法院大法官釋字第775號解釋意旨所指
    可能使被告所受刑罰超過其應負擔罪責之疑慮，故請依刑法
    第47條第1項規定，加重其刑。
三、依刑事訴訟法第251條第1項提起公訴。
　　此　致
臺灣臺中地方法院    
中　　華　　民　　國　 111　　年　　6 　　月　　30　　日
　　　　　　　　　　　　　　　檢　察　官　李毓珮
本件正本證明與原本無異
中　　華　　民　　國　 111　　年　　7 　　月　　12　　日
                              書　記　官　劉炳東